【裁判字號】    99,易,1025
【裁判日期】    990705
【裁判案由】    詐欺
【裁判全文】
臺灣臺北地方法院刑事判決              99年度易字第1025號
公  訴  人  臺灣臺北地方法院檢察署檢察官
被      告  丁○○
輔  佐  人
即被告之子  丙○○
上列被告因詐欺案件，經檢察官提起公訴（99年度偵緝字第427
號），被告於準備程序中先就被訴事實為有罪之陳述，經本院告
以簡式審判之旨，並聽取當事人之意見後，本院合議庭裁定行簡
式審判程序，判決如下：
    主  文
丁○○意圖為自己不法之所有，以詐術使人將本人之物交付，處
有期徒刑壹年肆月，減為有期徒刑捌月。又意圖為自己不法之所
有，以詐術使人將本人之物交付，處有期徒刑捌月，應執行有期
徒刑壹年貳月。
    事  實
一、丁○○與乙○○為客戶關係，明知其僅係為求自身資金週轉
    ，並無接洽、購買臺北市○○區○○街二九號房屋之事實，
    竟於民國九十五年七月間，意圖為自己不法之所有，在乙○
    ○位於臺北市○○區○○路一一五號之公司內，向乙○○謊
    稱：其已承租臺北市○○區○○街二九號房屋達十六年，具
    優先承買權，如洪女有意願購買該房地，其願意先買下後再
    行轉售，然因簽約金不足，故先行借款新臺幣（以下同）三
    百萬元作為價金以支付屋主云云，乙○○不疑有他，遂陷於
    錯誤，先於同年月三十日與丁○○簽訂協議書，再於翌日即
    同年月三十一日上午十時許，在臺北市○○區○○街之某咖
    啡店，交付發票人為乙○○、付款人為玉山商業銀行松山分
    行、票號為ＡＪ0000000號、到期日為九十五年七月
    三十一日、票面金額為三百萬元之當日兌現支票一張，及房
    屋成交之紅包二十萬元予丁○○。詎丁○○非僅藉故拖延，
    未依其與乙○○九十五年七月三十日協議書之約定於九十五
    年十二月底前將上開不動產轉售予乙○○，竟另於九十六年
    四月二十八日前某日，復意圖為自己不法之所有，又向乙○
    ○佯稱：因購屋資金不足，得否先行借款支付該房屋尾款云
    云，致乙○○又不疑有他，於九十六年四月二十八日上午十
    時許，再將發票人為乙○○、付款人為玉山商業銀行松山分
    行、票號為ＡＬ0000000號、到期日為九十六年五月
    二日、票面金額為八十萬元之支票乙張交付予丁○○。詎丁
    ○○取得前揭款項後，非僅未依約將上開不動產過戶予乙○
    ○，又避不見面，乙○○始知受騙，查悉上情。
二、案經乙○○訴由臺北市政府警察局信義分局報告臺灣臺北地
    方法院檢察署檢察官偵查起訴，丁○○於準備程序進行中就
    被訴事實為有罪之陳述，經本院合議庭裁定改行簡式審判程
    序。
    理  由
一、前揭事實業據被告丁○○迭於偵查中檢察官訊問時、於本院
    準備程序中及審理時供承不諱（見臺灣臺北地方法院檢察署
    《下稱臺北地檢署》九十九年度偵緝字第四二七號卷第一三
    頁至第一五頁、本院卷第二七頁至第三二頁），並經證人即
    告訴人乙○○於警詢時及偵查中檢察官訊問時證述綦詳（見
    臺北地檢署九十六年度偵字第一七三三七號卷第一二頁至第
    一三頁、第二六頁至第二九頁），並有九十五年七月三十日
    協議書、發票人為乙○○、付款人為玉山商業銀行松山分行
    、票號為ＡＪ0000000號、到期日為九十五年七月三
    十一日、票面金額為三百萬元之當日兌現支票乙張、九十五
    年七月三十一被告簽署之預付款收據乙紙、九十六年四月二
    十八日被告簽署之不動產買賣期款證明書乙份、發票人為乙
    ○○、付款人為玉山商業銀行松山分行、票號為ＡＬ000
    0000號、到期日為九十六年五月二日、票面金額為八十
    萬元之支票乙張、九十六年四月二十八日被告簽署之借據乙
    紙、九十六年一月十二日協議書乙份、九十六年三月二十六
    日協議書乙份、前開不動產房地異動所引、土地登記謄本、
    建物登記謄本各乙份（見同上偵查卷第一四頁至第一九頁、
    第五０頁至第五六頁、第五九頁至第六五頁）在卷可憑，是
    該等補強證據已足資擔保被告於本院審理時所為之任意性自
    白具有相當程度之真實性，而得確信被告前述自白之犯罪事
    實確屬真實，從而依刑事訴訟法第一百五十六條第一項及第
    二項規定，本院自得依被告前述自白及該補強證據認定被告
    確有為上述犯行。本件事證明確，被告犯行堪以認定，應依
    法論科。
二、核被告所為，均係犯刑法第三百三十九條第一項之詐欺取財
    罪。被告所為上開二次詐欺取財犯行，時間相距數月之久，
    犯意各別，行為分殊，應予以分論併罰。爰審酌被告明知其
    係為求自身資金週轉，並無接洽、購買臺北市○○區○○街
    二九號房屋之事實，竟因一時貪念觸犯本罪，其前後二次詐
    取之財物，各為三百二十萬元、八十萬元，詐欺所得均非至
    微，造成告訴人財產損失程度甚鉅，然念諸被告前無前科，
    且其於犯後尚知坦認犯行，態度尚可，暨被告犯罪手段、目
    的、兼衡其生活狀況、品行、智識程度等一切情狀，爰分別
    量處如主文所示之刑。又按，中華民國九十六年罪犯減刑條
    例已於九十六年七月十六日施行，其第五條規定：「本條例
    施行前，經通緝而未於中華民國九十六年十二月三十一日以
    前自動歸案接受偵查、審判或執行者，不得依本條例減刑。
    」係指九十六年七月十六日上開條例施行前經通緝，而未於
    同年十二月三十一日前自動歸案者，不得依該條例減刑；如
    係該條例施行後始行通緝者，不論是否自動歸案，均無上開
    不得減刑規定之適用（最高法院九十六年度台非字第三三二
    號判決意旨參照）。查，本件被告係於偵查中遭臺北地檢署
    在九十六年十一月三十日以甲○盛騰緝字第四三三八號通緝
    書發佈通緝，則揆諸前開判決意旨，本件被告就其九十五年
    七月間向告訴人乙○○詐得三百二十萬元部分，犯罪之時間
    既係在九十六年四月二十四日以前，仍得依該條例第二條第
    一項第三款、第七條規定，減其宣告刑二分之一，爰減處如
    主文所示之刑，末再就上開經減處之刑與被告上開九十六年
    四月二十四日以後所犯詐欺取財罪部分之宣告刑，定其應執
    行之刑，如主文所示，以示懲儆。
據上論斷，應依刑事訴訟法第二百七十三條之一第一項、二百九
十九條第一項前段，刑法第三百三十九條第一項、第五十一條第
五款、刑法施行法第一條之一第一項、第二項前段，中華民國九
十六年罪犯減刑條例第二條第一項第三款、第七條、第十一條，
判決如主文。
本案經檢察官蔡偉逸到庭執行職務。
中    華    民    國    99    年     7    月     5    日
                  刑事第五庭法  官  鄭昱仁
以上正本證明與原本無異。
如不服本判決應於收受送達後10日內向本院提出上訴書狀，並應
敘述具體理由；其未敘述上訴理由者，應於上訴期間屆滿後20日
內向本院補提理由書（均須按他造當事人之人數附繕本）「切勿
逕送上級法院」。告訴人或被害人如對於本判決不服者，應具備
理由請求檢察官上訴，其上訴期間之計算係以檢察官收受判決正
本之日期為準。
                            書記官  宋德華
中    華    民    國    99    年    7     月    6     日
附錄本案論罪科刑法條：
中華民國刑法第339條
（普通詐欺罪）
意圖為自己或第三人不法之所有，以詐術使人將本人或第三人之
物交付者，處5年以下有期徒刑、拘役或科或併科1千元以下罰金
。
以前項方法得財產上不法之利益或使第三人得之者，亦同。
前二項之未遂犯罰之。

司法院資訊處製作；財團法人民間司法改革基金會備份。
